臺灣臺北地方法院刑事判決　　　　　　　100年度易字第833號
公　訴　人　臺灣臺北地方法院檢察署檢察官
被　　　告　謝承璋
上列被告因竊盜案件，經檢察官提起公訴（100年度偵字第3621
號），本院判決如下：
    主  文
謝承璋竊盜，共參罪，均累犯，各處拘役拾伍日，如易科罰金，
均以新臺幣壹仟元折算壹日。應執行拘役貳拾日，如易科罰金，
以新臺幣壹仟元折算壹日。
    事  實
一、謝承璋前因竊盜、詐欺案件，經本院分別以95年度易字第23
    46號、95年度簡字第4165號各判處有期徒刑3 月，復均經本
    院以96年度聲減字第897號裁定減為有期徒刑1月又15日，及
    定應執行有期徒刑2 月又15日；又因毒品案件，經本院以96
    年度易字第1615號判處有期徒刑10月，減為有期徒刑5 月。
    上開3罪復經本院以97年度聲字第670 號裁定，定應執行刑7
    月，於97年1 月17日執行完畢。嗣又因竊盜案件，經本院以
    96年度簡字第2028號判決判處有期徒刑3 月確定，復因施用
    毒品案件，經本院以96年度易字第2266號判決判處有期徒刑
    10月確定，兩案更定執行刑為有期徒刑1年，甫於98年3 月6
    日縮短刑期執行完畢。詎謝承璋猶不知悔改，竟分別意圖為
    自己不法之所有及基於竊盜之犯意，先於100年1月20日晚上
    9時許，在臺北市中山區○○○路○段與民生東路2 段工地東
    北角，徒手竊取工地內之電線一批，得手後攜回其位於臺北
    市○○區○○路199巷11號2樓租屋處，嗣又分別於100年1月
    22日晚上9 時許，及同年月24日晚上10時許，至上開工地，
    徒手各竊取工地內之電纜線，並均攜回上開租屋處。嗣被告
    於100年1月27日將上開電線及電纜線置於行李袋中，欲攜至
    回收商處變賣時，為巡邏員警臨檢查獲，並扣得上開電線及
    電纜線共計24.8公斤（起訴書誤載為27公斤）、價值約新臺
    幣（下同）1 千餘元（已發還該工地監工徐政武），因悉上
    情。
二、案經臺北市政府警察局中山分局報告臺灣臺北地方法院檢察
    署檢察官偵查起訴。
    理  由
壹、證據能力方面：
    按被告以外之人於審判外之言詞或書面陳述，除法律有規定
    者外，不得作為證據，刑事訴訟法第159 條固有明文。惟按
    被告以外之人於審判外之陳述，雖不符前4 條之規定，而經
    當事人於審判程序同意作為證據，法院審酌該言詞陳述或書
    面陳述作成時之情況，認為適當者，亦得為證據；當事人、
    代理人或辯護人於法院調查證據時，知有第159條第1項不得
    為證據之情形，而未於言詞辯論終結前聲明異議者，視為有
    前項之同意，同法第159條之5規定甚明。查證人即被害人徐
    政武於警詢之陳述，對被告謝承璋而言，雖屬審判外之陳述
    ，然檢察官及被告就該等陳述均不爭執其證據能力，並同意
    當作證據（見本院卷第33頁），本院審酌該等具有傳聞證據
    性質之證據，其取得過程並無瑕疵，與待證事實具有關聯性
    ，證明力非明顯過低，以之作為證據核屬適當，認得為證據
    。至其餘憑以認定本案犯罪事實之非供述證據（詳後述），
    查無違反法定程序取得之情，依同法第158條之4規定反面解
    釋，亦具證據能力。
貳、實體方面：
一、上開事實，業據被告於警詢及偵查中坦承不諱（見臺灣臺北
    地方法院檢察署100 年度偵字第3621號卷第14頁至第17頁、
    第48頁至第49頁），核與證人即被害人徐政武於警詢之證述
    相符（見同上偵卷第20頁至第21頁），復有自願受搜索同意
    書、扣押筆錄、扣押物品目錄表、贓物認領保管收據1 紙、
    照片10張附卷可稽（見同上偵卷第22頁至第28頁、第32頁至
    第38頁），該情已堪認定。被告雖於本院審理時翻異前詞，
    改稱：其係100年1月20日晚上5、6時許去上開工地檢取上開
    電線及電纜線，移至角落地方，於晚上9、10時許分3次拿回
    租屋處，其只承認偷1次，並非起訴書所載3次云云。然查：
  (一)被告於警詢中，經警員詢問其在上開工地竊取幾次電纜線時
    答稱3次，復經警員請其詳細說明該3次犯行之時間及所竊取
    之電纜線數量時，被告亦逐一回答上開各次犯行之時間，嗣
    再經警員詢問被告是否確定3 次竊取電纜線之時間為上開時
    間，被告又答稱其確定，且警詢過程中，並無任何被告有經
    強暴、脅迫、利誘、詐欺等不正訊問之情事等情，業經本院
    於100年4月28日當庭勘驗被告警詢之錄影光碟明確，有勘驗
    筆錄在卷可憑（見本院卷第37頁反面至第38頁反面），足證
    被告於警詢中，係出於任意性而為自白，警詢筆錄之記載亦
    無被告所稱有所出入之情事。
  (二)本院另審酌卷附之贓物照片（見同上偵卷第32頁至第34頁）
    分別載有被告3 次竊盜犯行之時、地及查獲物品，均經被告
    親筆簽名並按捺指印，且被告於偵查中亦坦承其總共去該工
    地3 次（見同上偵卷第48頁），與警詢之供述亦互核相符，
    益徵被告於警詢及偵查中之自白應堪採信。被告於審理時變
    異前詞，而卷內亦無證據可資佐證，顯見其狡詞飾卸，洵不
    足採。
  (三)綜上，本件事證明確，被告犯行均堪認定，應予依法論科。
    至被告雖另聲請傳訊警詢之員警江晟雄，待證事項則為警察
    製作警詢筆錄時誤解被告之意思，然該警詢過程業經本院勘
    驗錄影光碟明確，已如上述，爰認並無調查之必要，附此敘
    明。
二、核被告所為，均係犯刑法第320條第1項之竊盜罪。被告所犯
    上開3 罪，犯意各別，行為互殊，應予分論併罰。被告有事
    實欄所載之犯罪科刑及執行情形，此有臺灣高等法院被告前
    案紀錄表在卷可按，其受有期徒刑之執行完畢後5年以內，
    故意再犯本件有期徒刑以上之罪，為累犯，均應依刑法第47
    條第1 項規定加重其刑。爰審酌被告前已有罪質相同之犯罪
    前科，有上開前案紀錄表在卷可憑，足認其素行不佳，復於
    本院審理中否認部分犯行，惟念其於警詢及偵查中已坦承全
    部犯行，非無悔意，各次犯行所竊財物之價值非重（共計 1
    千餘元），並均已返還被害人，有上開贓物認領保管收據在
    卷可佐，且其犯罪手段尚屬平和，及考量其犯罪之動機、目
    的等一切情狀，分別量處如主文所示之刑，及定應執行之刑
    ，並均諭知易科罰金之折算標準。
據上論斷，應依刑事訴訟法第299條第1項前段，刑法第320條第1
項、第41條第1項前段、第47條第1項、第51條第6 款，刑法施行
法第1條之1第1項、第2項前段，判決如主文。
本案經檢察官張成業到庭執行職務
中    華    民    國   100    年    5     月    12    日
                       刑事第十四庭  法  官  賴武志
以上正本證明與原本無異。
如不服本判決應於收受送達後10日內向本院提出上訴書狀，並應
敘述具體理由；其未敘述上訴理由者，應於上訴期間屆滿後20日
內向本院補提理由書（均須按他造當事人之人數附繕）「切勿逕
送上級法院」。
                                     書記官  劉麗英
中    華    民    國   100    年    5     月    12    日
附錄本案論罪科刑法條全文：
中華民國刑法第320條
（普通竊盜罪、竊佔罪）
意圖為自己或第三人不法之所有，而竊取他人之動產者，為竊盜
罪，處5  年以下有期徒刑、拘役或 5 百元以下罰金。
意圖為自己或第三人不法之利益，而竊佔他人之不動產者，依前
項之規定處斷。
前二項之未遂犯罰之。